# 是否需要补足认缴出资额

提问人：原来你就在这里 时间：2018-01-30 18:36:58
请问各位大神，按照《公司法》和《破产法》的相关规定，有限责任公司的股东以出资额为限承担债务，如果某有限责任公司，内资企业，认缴 100 万，成立后股东实缴 10 万，后期股东陆续打了 90 万进公司用于发工资，但这 90 万都没有走验资程序，而是挂的其他应付款，如果现在公司要破产清算，债权人可以要求股东补足 90 万用于偿还债务吗？

回答人：chenyiwei
此问题建议咨询律师。个人理解债权人应有权要求股东补足该 90 万，因为垫款不是法律认可的出资。当然股东应该可以宣布放弃该90 万元债权，以抵冲其补足出资的义务。

提问人：原来你就在这里 时间：2018-03-11 13:18:11
还想请问一下，资本公积转增股本，比如 10 转 3 ，这 3 属于认缴吗？需要对债务人承担赔偿责任吗？

回答人：chenyiwei
属于实缴。